【裁判字號】    94,易,679
【裁判日期】    950815
【裁判案由】    竊盜
【裁判全文】
臺灣苗栗地方法院刑事判決               94年度易字第679號
公  訴  人  臺灣苗栗地方法院檢察署檢察官
被      告  丁○○
                    現在臺灣臺中監獄苗栗分監執行中
上列被告因竊盜案件，經檢察官提起公訴（94年度偵字第850 號
、第2597號），本院判決如下：
    主    文
丁○○共同犯竊盜罪，累犯，處有期徒刑捌月。
    犯罪事實
一、丁○○前因違反毒品危害防制條例案件，經本院判處有期徒
    刑6 月確定，甫於民國93年12月28日易科罰金執行完畢。竟
    不知悔改，意圖為自己不法之所有，於94年2 月16日晚上10
    時許，騎乘向不詳友人借得之機車，附載與其具有竊盜犯意
    聯絡之乙○○（未據起訴），自苗栗縣公館鄉仁安村3 鄰仁
    安41號其居處出發，前往苗栗縣公館鄉○○路館華巷8 號旁
    ，由丁○○在巷口把風，乙○○下手竊取停放該處之丙○○
    所有、車牌號碼2852-JZ 號自用小貨車（車內尚有中華電信
    話機3 個、電話線1P、2P、3P各200 公尺、室外線200 公尺
    、數據機電源器10個、測試話機1 組、電信用地氣棒10支、
    0.5 公分銅線200 公尺、視訊攝影機5 個、中華電信數據機
    10組、室內電話保安器10個、接線盒50個、電信零件組1 盒
    、鋁梯1 支、工具袋1 個、塑膠箱1 個等物品）得手。隨後
    乙○○即駕駛該自用小客車隨丁○○返回上址居處，卸下所
    竊得之車內物品，再將該車駛離留供己用。嗣警方於翌日即
    94年2 月17日下午5 時許，在苗栗縣三義鄉勝興村苗49線第
    二公墓產業道路旁，尋獲已遭棄置之上開自用小客車，再於
    同年3 月2 日下午5 時5 分許，經丁○○同意後進入其上址
    居處查訪，丁○○自動交付上開竊得之中華電信數據機10組
    、室內電話保安器10個、接線盒50個、電信零件組1 盒、鋁
    梯1 支、工具袋1 個、塑膠箱1 個等物品，始查悉上情。
二、案經苗栗縣警察局移送臺灣苗栗地方法院檢察署檢察官偵查
    起訴。
    理    由
一、上開犯罪事實，業據被告丁○○於本院審理時坦白承認，核
    與被害人丙○○於警詢時指述之情節相符，並有贓物認領保
    管單、車輛竊盜車牌失竊資料個別查詢報表─查詢車輛認可
    資料各1 紙及警方在被告居處查獲贓物之照片5 張附卷可佐
    ，足認被告之自白確與事實相符，本案事證明確，被告犯行
    洵堪認定。
二、被告行為後，刑法及刑法施行法業於94年2 月2 日修正公布
    ，並於95年7 月1 日施行（下稱新刑法，修正前刑法下稱舊
    刑法），參酌最高法院95年5 月23日刑事庭第8 次會議決議
    ，新刑法第2 條第1 項之規定，係規範行為後法律變更所生
    新舊法律比較適用之準據法，於新刑法施行後，應適用新刑
    法第2 條第1 項之規定，為「從舊從輕」之比較，比較時應
    就罪刑有關之共犯、未遂犯、想像競合犯、牽連犯、連續犯
    、結合犯，以及累犯加重、自首減輕暨其他法定加減原因（
    如身分加減）與加減比例等一切情形，綜其全部罪刑之結果
    而為比較。本案與被告罪刑有關之法律變更部分，經比較新
    、舊刑法之規定，新刑法並未有利於被告（詳見附表），依
    新刑法第2 條第1 項前段規定，自應一體適用被告行為時之
    舊刑法，合先敘明。核被告所為，係犯刑法第320 條第1 項
    之竊盜罪。被告與未經檢察官起訴之乙○○間，就本案犯行
    具有犯意之聯絡及行為之分擔，依舊刑法第28條規定，2 人
    為共同正犯。另被告有犯罪事實欄所載之罪刑執行情形，此
    有臺灣高等法院被告前案紀錄表在卷可查，其受有期徒刑之
    執行完畢後，5 年以內再犯有期徒刑以上之竊盜罪，應依舊
    刑法第47條規定論以累犯，並加重其刑。審酌被告因友人乙○○欲竊車作為代步工具，而以搭載乙○○前往現場並在旁
    把風之方式與之共犯本案，竊得之自用小客車事後已由被害
    人丙○○領回，惟一併竊得之車內物品係被害人工作上所用
    之物，價值達新臺幣數萬元，且未能全數尋獲返還，足認被
    告犯行對被害人之權益造成相當之損害，又被告於88年間已
    有2 次竊盜前科，分別經本院判處有期徒刑3 月、7 月，仍
    不能警惕，再犯本案，犯後亦未即時悔悟認罪，直至本院審
    理中始坦承犯行，再參酌被告之生活狀況、品行、智識程度
    及公訴人求刑、被告表示願受科刑範圍等一切情狀，量處如
    主文所示之刑。
三、公訴意旨另以：被告於94年4 月9 日迄16日12時20分許期間
    內某時，翻越苗栗市○○里○○鄰○○路1185巷5 號甲○○住
    宅後院圍牆，再破壞後院鐵窗之銅製鎖頭，進入屋內竊取甲○○所有浪琴懷錶18K 金1 只、洋酒3 瓶、CROSS 金筆4 枝
    、絕版新臺幣紅色面額10元紙鈔聯號共100 張、OMEGA 海霸
    潛水錶1 只（因錶頭銹蝕，已故障，惟年份已久且數量極稀
    ）、約值新臺幣3000元之美金、港幣、澳幣硬幣、華碩筆記
    型電腦1 台、新臺幣500 元紙鈔6 張、新臺幣硬幣約1000元
    、美金紙鈔約500 元、美國獨立200 週年紀念銀幣1 套、自
    58年迄76年郵局發行之郵票首日封各2 套等財物，涉犯刑法
    第321 條第1 項第2 款之加重竊盜罪。惟按認定不利於被告
    之事實，須依積極證據，苟積極證據不足為不利於被告事實
    之認定時，即應為有利於被告之認定，更不必有何有利之證
    據；被告之抗辯或反證縱屬虛偽，仍不能以此資為積極證據
    應予採信之理由（最高法院30年上字第816 、482 號判例意
    旨參照）。查公訴人認被告另涉前述竊盜犯行，係以被告於
    94年4 月26日晚上8 時許，將上開故障之OMEGA 海霸潛水錶
    送至位在苗栗縣苗栗市○○路之寶島鐘錶公司苗栗分公司修
    理之事實，為其唯一論據，然取得贓物之原因本非僅有竊盜
    一途，本件被告持該只失竊手錶前往修理之時間，已在該只
    手錶遭竊至少10日以後，被告持有該只手錶與甲○○住宅竊
    案發生之間，實不具時間上之密接性，自難排除被告以侵入
    甲○○住宅行竊以外之方式取得該只手錶之可能性；而警方
    既未在甲○○住宅發現任何足以證明被告曾經侵入之跡證，
    亦未自被告處查獲其他較該只手錶更具價值之失竊物品，在
    此情況下，亦可合理懷疑係另有他人侵入甲○○住宅行竊，
    事後將該只早已故障、修復所費不貲而不具使用或交換價值
    之手錶交予被告處置，就其餘竊得物品變賣銷贓。是被告所
    辯該只手錶係置放在其居處桌上，不知其來源乙節，雖不盡
    可信，惟公訴人所舉之積極證據既不足為不利於被告事實之
    認定，揆諸前揭判例意旨，仍應為有利於被告之認定。此部
    分被告犯罪尚屬不能證明，本應諭知無罪之判決，惟公訴意
    旨認此部分與被告前開經本院論罪科刑之竊盜犯行間有連續
    犯之裁判上一罪關係，爰不另為無罪之諭知，附此敘明。
四、據上論斷，應依刑事訴訟法第299 條第1 項前段，刑法第2
    條第1 項前段、第320 條第1 項，舊刑法第28條、第47條，
    刑法施行法第1 條之1 第1 項、第2 項，判決如主文。
本案經檢察官石東超到庭執行職務。
中    華    民    國    95    年    8     月    15    日
                  刑事第一庭    審判長法  官  劉興浪
                                      法  官  顧正德
                                      法  官  羅貞元
以上正本證明與原本無異。
如不服本判決，應於判決送達後10日內向本院提出上訴狀（應抄
附繕本）。告訴人或被害人如對於本判決不服者，應具備理由請
求檢察官上訴，其上訴期間之計算係以檢察官收受判決正本之日
期為準。
                                      書記官  劉秋雯
中    華    民    國    95    年    8     月    15    日
附錄本判決論罪科刑法條：
中華民國刑法第320條第1項：
意圖為自己或第三人不法之所有，而竊取他人之動產者，為竊盜
罪，處 5 年以下有期徒刑、拘役或 5 百元以下罰金。
附表：
┌───────┬──────────┬──────────┬───────┐
│比較法條      │舊刑法              │新刑法              │比較結果      │
│              │                    │                    │              │
├───────┼──────────┼──────────┼───────┤
│刑法第28條    │2人以上共同實施犯罪 │2人以上共同實行犯罪 │僅「實施」修正│
│              │之行為者，皆為正犯  │之行為者，皆為正犯  │為「實行」，不│
│              │                    │                    │生有利或不利於│
│              │                    │                    │被告之情形    │
├───────┼──────────┼──────────┼───────┤
│刑法第47條    │5年以內再犯有期徒刑 │5年以內故意再犯有期 │被告之行為，依│
│              │以上之罪者，為累犯，│徒刑以上之罪者，為累│新舊法均構成累│
│              │加重本刑至2分之1    │犯，加重本刑至2分之1│犯，不生有利或│
│              │                    │                    │不利於被告之情│
│              │                    │                    │形            │
├───────┴──────────┴──────────┴───────┤
│綜合比較結果：                                                            │
│從新刑法並未有利於被告，本案應一體適用行為時之法律即舊刑法。              │
└─────────────────────────────────────┘


司法院資訊處製作；財團法人民間司法改革基金會備份。
